【裁判字號】    99,訴,239
【裁判日期】    990426
【裁判案由】    搶奪
【裁判全文】
臺灣嘉義地方法院刑事判決               99年度訴字第239號
公  訴  人  臺灣嘉義地方法院檢察署檢察官
被      告  甲○○
上列被告因搶奪案件，經檢察官提起公訴（九十九年度偵字第二
一五五、二一五六號），被告於準備程序中就被訴事實為有罪之
陳述，經本院合議庭裁定由受命法官獨任進行簡式審判程序，判
決如下：
    主    文
甲○○意圖為自己不法之所有，而搶奪他人之動產，累犯，處有
期徒刑拾月；又意圖為自己不法之所有，而搶奪他人之動產，累
犯，處有期徒刑拾月。應執行有期徒刑壹年陸月。
    犯罪事實
一、甲○○前因恐嚇案件，經本院以九十年度易字第一○二六號
    判決判處有期徒刑十月確定，又因搶奪案件，經本院以九十
    年度訴字第五一三號判決判處有期徒刑四年六月確定，復因
    詐欺案件，經本院以九十一年度易字第三四八號判決判處有
    期徒刑四月，如易科罰金，以銀元三百元折算一日確定，再
    因妨害自由案件，經本院以九十一年度訴字第三四六號判決
    判處有期徒刑五月，如易科罰金，以銀元三百元折算一日確
    定，上開恐嚇、詐欺及妨害自由案件嗣經本院裁定減刑後與
    上開搶奪案件裁定定應執行刑為有期徒刑五年一月又十五日
    確定，於九十五年六月十六日縮短刑期假釋出監付保護管束
    ，於九十七年四月二日保護管束期滿未經撤銷假釋，視為執
    行完畢。詎仍不知悔改，意圖為自己不法之所有，分別為下
    列行為：
  (一)於九十八年十月二十日中午十二時許，騎乘機車前往嘉義縣
    新港鄉古民村古民堤防旁，見丙○○○年邁而獨自行走於該
    處，乘其不備徒手搶奪丙○○○脖子上之白金項鍊一條（價
    值約新臺幣【下同】四萬元）得手。甲○○嗣於九十八年十
    月二十六日某時，將該白金項鍊持往位於臺南縣白河鎮○○
    路六二號之「金寶益銀樓」，變賣予不知情之該銀樓負責人
    林英才，得款一萬九千元。
  (二)於九十九年二月二十四日中午十二時三十分許，搭乘不知情
    之郭振添所駕駛之車牌號碼ＲＯ—一八八二號自用小客車前
    往嘉義縣民雄鄉福興村後，告訴郭振添要下車找阿姨，並請
    郭振添在車上等候，旋下車找尋作案目標，嗣於同日下午三
    時許，前往乙○○○位於嘉義縣民雄鄉福興村牛稠溪二五三
    號住處，藉故向乙○○○詢問：「我是臺南人，我一個阿姨
    叫『玉梅』在屠宰場工作，妳是否知道」等語後，乘其不備
    徒手搶奪乙○○○脖子上之黃金項鍊1 條（價值約三萬二千
    元），得手後即搭乘上開車輛逃逸。乙○○○遭搶奪後，乃
    追出門外大喊遭搶劫，適有經過該處附近之簡佩如見狀，乃
    記下車牌號碼報警處理。甲○○嗣於九十九年二月二十四日
    ，將該黃金項鍊持往位於嘉義縣水上鄉中庄村中庄六二之四
    一號之「金和興銀樓」，變賣予不知情之該銀樓負責人魏清
    和，得款二萬四千五百七十七元。
二、案經丙○○○、乙○○○訴由嘉義縣警察局民雄分局報告臺
    灣嘉義地方法院檢察署檢察官偵查起訴。
    理    由
一、本件係經被告甲○○於準備程序當庭表示認罪，而經本院裁
    定以簡式審判程序加以審理，則依據刑事訴訟法第二百七十
    三條之二、同法第一百五十九條第二項之規定，不適用傳聞
    法則有關限制證據能力之相關規定，合先敘明。
二、上開犯罪事實一(一)部分，業據被告甲○○於警詢（見第00
    00000000號警卷第一至四頁）、偵查（見第二一五
    六號偵查卷第三、四頁）及本院（見本院卷第五五頁）供承
    屬實，核與告訴人丙○○○於警詢指訴情節相符（見第00
    00000000號警卷第五、六頁），並經證人即「金寶
    益銀樓」負責人林英才於警詢指證明確（見第000000
    0000號警卷第七至九頁），並有告訴人丙○○○出具之
    被害報告書（見第0000000000號警卷第一○頁）
    、「金寶益銀樓」金飾買入登記簿（見第00000000
    00號警卷第一一、一二頁）在卷可稽；上開犯罪事實一(二)
    部分，業據被告於警詢（見第0000000000號警卷
    第一四至一六頁）、偵查（見第二一五五號偵查卷第五頁）
    及本院（見本院卷第五五頁）供承屬實，核與告訴人乙○○○於警詢指訴情節相符（見第0000000000號警卷
    第一至五頁），並經證人即車牌號碼ＲＯ—一八八二號自用
    小客車之駕駛郭振添於警詢（見第0000000000號
    警卷第九、一○頁）、證人即目擊被告離開現場之簡佩如於
    警詢（見第0000000000號警卷第六至八頁）、證
    人即「金和興銀樓」負責人魏清和於警詢指證明確（見第0
    000000000號警卷第一一至一三頁），並有告訴人
    乙○○○出具之被害報告書（見第0000000000號
    警卷第二一頁）、金飾來源證明書（見第00000000
    00號警卷第一八頁）在卷可稽，足徵被告自白核與事實相
    符。本案事證明確，被告上開犯行均堪以認定，應依法論科
    。
三、核被告就上開犯罪事實一(一)、(二)所為，均係犯刑法第三百二
    十五條第一項之搶奪罪。被告所犯上開二罪，犯意各別，行
    為獨立，應分論併罰。查被告曾有上開犯罪事實欄所載之犯
    罪科刑及執行完畢紀錄，有臺灣高等法院被告前案紀錄表附
    卷足參，其受徒刑之執行完畢後，五年以內故意再犯本案有
    期徒刑以上之搶奪罪二罪，均為累犯，應各依刑法第四十七
    條第一項規定加重其刑。爰審酌被告係國中畢業之智識程度
    ，前已有搶奪前案紀錄之素行，正值壯年，肢體健全，不思
    勞動獲取報酬，徒手行搶之犯罪手段，行搶對象均為年邁婦
    人，搶得財物價值，犯後警詢、偵查及本院均坦承全部犯行
    ，惟迄未賠償告訴人丙○○○、乙○○○等一切情狀，分別
    量處如主文所示之刑，並定其應執行之刑，以資懲儆。
據上論斷，應依刑事訴訟法第二百七十三條之一第一項、第二百
九十九條第一項前段，刑法第三百二十五條第一項、第四十七條
第一項、第五十一條第五款，判決如主文。
本案經檢察官陳昱奉到庭執行職務。
中    華    民    國    99    年    4     月    26    日
                  刑事第三庭    法  官  鄭雅文
以上正本證明與原本無異。
如不服本判決應於判決送達後十日內向本院提出上訴書狀，並應
敘述具體理由；其未敘述上訴理由者，應於上訴期間屆滿後二十
日內向本院補提理由書（均須按他造當事人之人數附繕本）「切
勿逕送上級法院」。告訴人或被害人如對於本判決不服者，應具
備理由請求檢察官上訴，其上訴期間之計算係以檢察官收受判決
正本之日期為準。
中    華    民    國    99    年    4     月    26    日
                                書記官  蘇姵容
附錄論罪科刑法條：
刑法第三百二十五條
意圖為自己或第三人不法之所有，而搶奪他人之動產者，處六月
以上五年以下有期徒刑。
因而致人於死者，處無期徒刑或七年以上有期徒刑，致重傷者，
處三年以上十年以下有期徒刑。
第一項之未遂犯罰之。

司法院資訊處製作；財團法人民間司法改革基金會備份。
